臺灣屏東地方法院刑事判決　　　　　　　96年度訴字第1179號
公　訴　人　臺灣屏東地方法院檢察署檢察官
被　　　告　甲○○
上列被告因違反毒品危害防制條例案件，經檢察官提起公訴（96
年度毒偵字第1609號），被告於本院準備程序中就被訴事實為有
罪之陳述，經本院合議庭裁定由受命法官獨任依簡式審判程序審
理，判決如下：
    主  文
甲○○施用第一級毒品，處有期徒刑捌月。
    事　實
一、甲○○前因施用毒品案件，經依臺灣高雄地方法院95年度毒
    聲字第418 號裁定送觀察勒戒處所觀察、勒戒後，認無繼續
    施用毒品之傾向，於民國95年4 月12日觀察、勒戒執行完畢
    ，並經臺灣高雄地方法院檢察署檢察官以95年度毒偵字第22
    32號不起訴處分確定。嗣甲○○竟於觀察、勒戒執行完畢後
    五年內，基於施用第一級毒品之犯意，於96年4 月26日17時
    許，在屏東縣恆春鎮○○路之「統一加油站」廁所內，以將
    第一級毒品海洛因放入注射針筒內，再加水稀釋後，注射至
    手臂血管之方式，施用第一級毒品海洛因，嗣於96年4 月27
    日19時30分許，在屏東縣恆春鎮○○路183 巷35弄24號前，
    因形跡可疑遭警盤查，並徵得其同意後採集其尿液送驗，發
    現呈第一級毒品海洛因陽性反應而查獲。
二、案經屏東縣警察局恆春分局報告台灣屏東地方法院檢察署檢
    察官偵查起訴。
    理　由
一、本案被告所犯違反毒品危害防制條例案件，並非法定刑為死
    刑、無期徒刑或最輕本刑3 年以上有期徒刑之罪，亦非高等
    法院管轄第一審之案件，而被告於本院準備程序中就被訴事
    實為有罪之陳述，本院合議庭乃裁定由受命法官獨任進行簡
    式審判程序。又簡式審判程序之證據調查，依刑事訴訟法第
    273 條之2 規定，不受同法第159 條第1 項審判外陳述排除
    之限制，再被告對於卷內之各項證據，亦不爭執證據能力，
    故卷內所列之各項證據，自得作為證據，先予敘明。
二、上揭事實，業據被告於本院審理時自白不諱，且被告為警查
    獲後所採集之尿液，送請正修科技大學超微量研究科技中心
    以氣相層析質譜儀分析法為精密之檢驗，結果被告尿液中確
    有毒品海洛因之代謝物「嗎啡」成分，經判定為陽性，此有
    前開科技中心出具之檢驗報告1 紙附卷可憑，而該科技中心
    此項檢驗結果乃係以精密儀器及科學檢驗方法，本於專業知
    識所得之結論，自可憑信。此外，並有尿液真實姓名對照表
    附卷可稽，堪認被告自白與事實相符，足以採信。又被告前
    因施用毒品案件，經依臺灣高雄地方法院95年度毒聲字第41
    8 號裁定送觀察勒戒處所觀察、勒戒後，認無繼續施用毒品
    之傾向，於95年4 月12日觀察、勒戒執行完畢，並經臺灣高
    雄地方法院檢察署檢察官以95年度毒偵字第2232號不起訴處
    分確定，有臺灣高等法院被告前案紀錄表可參，是被告於觀
    察、勒戒執行完畢後5 年內施用第一級毒品，核與毒品危害
    防制條例第23條第2 項規定相符，自應依法論科。
三、按海洛因係毒品危害防制條例第2 條第2 項第1 款所定之第
    一級毒品，不得非法施用，是核被告施用海洛因之犯行，係
    犯毒品危害防制條例第10條第1 項之施用第一級毒品罪。被
    告為施用第一級毒品而持有毒品之低度行為，則已為其施用
    之高度行為所吸收，不另論罪。爰審酌被告經毒品戒斷之保
    安處分程序執行詳如前述，仍未能徹底戒除毒癮，又再度施
    用第一級毒品，顯見其意志不堅，惟施用毒品係戕害自身健
    康、且持有毒品亦未害及他人，其所生危害尚非甚巨，且被
    告犯後坦承犯行，其犯後態度良好等一切情狀，量處如主文
    所示之刑。
據上論斷，應依刑事訴訟法第273 條之1 第1 項、第299 條第1
項前段，毒品危害防制條例第10條第1 項，判決如主文。
本案經檢察官李賜隆到庭執行職務
中　　華　　民　　國　　96　　年　　11　　月　　21　　日
                  刑事第四庭    法  官  王炳人
以上正本證明與原本無異。
如不服本判決應於收受本判決送達後十日內向本院提出上訴書狀，
其未敘述上訴理由者，並得於提起上訴後十日內向本院補提理由
書狀（均須按他造當事人之人數附繕本）「切勿逕送上級法院」
中　　華　　民　　國　　96　　年　　11　　月　　22　　日
                                書記官  潘豐益
附錄本判決論罪科刑法條全文
毒品危害防制條例第10條第1項
施用第一級毒品者，處 6 月以上 5 年以下有期徒刑。
